【裁判字號】    99,交簡上,294
【裁判日期】    991231
【裁判案由】    公共危險
【裁判全文】
臺灣板橋地方法院刑事判決           99年度交簡上字第294號
公  訴  人  臺灣板橋地方法院檢察署檢察官
上  訴  人
即  被  告  徐國萍
上列上訴人即被告因公共危險案件，不服本院99年度交簡字第
5484號，中華民國99年10月27日第一審簡易判決（原起訴案號：
臺灣板橋地方法院檢察署99年度調偵字第1693、1694號），提起
上訴，本院管轄之第二審合議庭判決如下：
    主  文
上訴駁回。
徐國萍緩刑貳年。
   事  實 及 理  由
一、本案經本院審理結果，認第一審判決以上訴人即被告徐國萍
    所為係犯刑法第185 條之3 之服用酒類不能安全駕駛動力交
    通工具而駕駛罪，判處罰金新臺幣（下同）六萬五千元，如
    易服勞役，以一千元折算一日，其認事用法均無違誤，量刑
    亦屬適當，應予維持，除補充被告於本院審理中之自白作為
    證據外，餘均引用如附件所示第一審刑事簡易判決書所記載
    之事實、證據及理由。
二、上訴人即被告上訴意旨對於被訴事實為有罪之陳述，僅以其
    已與被害人達成和解、賠償損失達二十九萬元，原審未及審
    酌於此，爰請求從輕量刑，並給予緩刑宣告等語。
三、按被告既為有罪之陳述，是原審以被告犯罪事實明確，依刑
    事訴訟法第449 條第1 項前段、第3 項、第454 條第2 項，
    刑法第185 條之3 、第42條第3 項，刑法施行法第1 條之1
    第1 項規定，並審酌被告應深知酒精成分對人之意識能力具
    有不良影響，酒後駕車對一般往來之公眾及駕駛人自身皆具
    有高度危險性，竟不知悔改，既漠視自己之安危，尤罔顧公
    眾安全，於服用酒類，酒後呼氣酒精濃度達每公升0.4 毫克
    ，已處於不能安全駕駛動力交通工具之狀態，仍駕駛機車上
    路，並肇生交通事故，對交通安全所生之危害非輕，及犯後
    坦承犯行態度良好等一切情狀，判處被告罰金六萬五千元，
    並諭知易服勞役之折算標準，其認事用法並無違誤，量刑亦
    屬妥適。上訴人即被告上訴意旨雖另認原審量刑過重，請求
    從輕量刑，然查：刑罰之量定，固屬法院自由裁量之職權行
    使，但仍應審酌刑法第57條所列各款事由及一切情狀，為酌
    量輕重之標準，並非漫無限制，在同一犯罪事實與情節，如
    別無其他加重或減輕之原因，下級審法院量定之刑，亦無過
    重或失輕之不當情形，則上級審法院對下級審法院之職權行
    使，原則上應予尊重。本件原審判決業已考量上開各項情狀
    ，量刑並無失當之處，被告上訴意旨認原審量刑過重部分，
    尚無理由，應予駁回。惟被告前未曾受有期徒刑以上刑之宣
    告，有臺灣高等法院被告前案紀錄表在卷為憑，其因一時失
    慮，觸犯刑章，事後已坦承犯行，深具悔意，且已與被害人
    人達成和解，賠償損失，現已賠償達二十九萬元，此有臺北
    縣板橋市調解委員會99年7 月21日99年檢調字第316 號調解
    筆錄及刑事撤回告訴狀各一份在卷可按，本院認被告賠償之
    金額已遠逾原審所量處之罰金，其經此偵審教訓，當知警惕
    ，信無再犯之虞，應以暫不執行其刑為適當，爰併依刑法第
    74條第1 項第1 款之規定，予以宣告緩刑二年，以勵自新。
據上論斷，應依刑事訴訟法第455 條之1 第1 項、第3 項、第
368 條、第373 條、第364 條，刑法第74條第1 項第1 款，判決
如主文。
本案經檢察官陳旭華到庭執行職務。
中    華    民    國    99    年    12    月    31    日
                    交通法庭  審判長法  官 李幼妃
                                    法  官 朱嘉川
                                    法  官 張紹省
以上正本證明與原本無異。
本件不得上訴。
                                    書記官 周雅玲
中    華    民    國    99    年    12    月    31    日

司法院資訊處製作；財團法人民間司法改革基金會備份。
